【裁判字號】    99,易,3169
【裁判日期】    991029
【裁判案由】    竊盜
【裁判全文】
臺灣臺中地方法院刑事判決              99年度易字第3169號
公  訴  人  臺灣臺中地方法院檢察署檢察官
被      告  乙○○
選任辯護人  吳憲明律師
上列被告因竊盜案件，經檢察官提起公訴（99年度偵字第20621
號），嗣因被告就被訴事實為有罪之陳述，經本院裁定適用簡式
審判程序審理，判決如下：
    主      文
乙○○竊盜，累犯，處有期徒刑捌月，扣案之鑰匙貳支沒收之；
又共同竊盜，累犯，處有期徒刑伍月。應執行有期徒刑拾月，扣
案之鑰匙貳支沒收之。
    事實及理由
壹、犯罪事實：
    乙○○前因竊盜案件，經臺灣臺北地方法院以95年度簡字第
    38號判處有期徒刑3 月，於民國95年4 月8 日易科罰金執行
    完畢。詎其仍不知悔改，意圖為自己不法之所有，於99 年9
    月3 日中午12時許，在臺北縣五股鄉○○路○ 段之楓江貨櫃
    上方停車場，見丙○○所有車牌號碼813-AI號營業用大貨車
    〔價值約新臺幣（下同）1,300,000 元〕停放於該停車場，
    有機可趁，即以自備之鑰匙啟動該營業用大貨車電門後，駕
    駛離去而竊取得手留供己用。嗣於99年9 月6 日上午4 時57
    分許，乙○○另行起意，與姓名年籍不詳、綽號「小朱」之
    成年男子（下稱「小朱」），基於意圖為自己不法所有之犯
    意聯絡，在臺中市○區○○○路與南平路交岔口之工地內，
    由乙○○操作上開營業用大貨車吊掛鋼索，「小朱」則將鋼
    筋套至鋼索內，共同徒手竊取丁○○○所有之鋼筋共7,650
    公斤（價值約153,000 元）。乙○○與「小朱」將鋼筋吊掛
    至上開營業用大貨車竊取得手，欲離去之際，適有員警至上
    開地點執行巡邏勤務，查覺有異而上前盤查，乙○○與「小
    朱」遂駕駛上開營業用大貨車加速逃離現場。嗣經警方尾隨
    追捕，而於99年9 月6 日上午5 時20分許，在臺中縣大里市
    ○○路320 巷1 之1 號後門防火巷內，當場逮獲乙○○，並
    扣得上開失竊之車號813-AI號營業用大貨車、鋼筋7,650 公
    斤及乙○○用以竊取車輛之自備鑰匙2 支等物。「小朱」則
    乘隙棄車後逃逸。
貳、認定犯罪事實所憑證據及理由：
  一按除簡式審判程序、簡易程序及第376 條第1 款、第2 款所
    列之罪之案件外，第一審應行合議審判，刑事訴訟法第284
    條之1 定有明文。本件被告乙○○所犯竊盜案件，係屬刑事
    訴訟法第376 條第2 款所列之竊盜罪之案件，依上開條文規
    定，第一審自毋庸行合議審判，先予敘明。
  二被告所犯刑法第320 條第1 項之罪，係死刑、無期徒刑、最
    輕本刑為3 年以上有期徒刑以外之罪，其於審理程序就前揭
    被訴事實為有罪之陳述，經告知簡式審判程序之旨，並聽取
    其與公訴人之意見後，本院裁定進行簡式審判程序，是本件
    之證據調查，依刑事訴訟法第273 條之2 規定，不受同法第
    159 條第1 項、第161 條之2 、第161 條之3 、第163 條之
    1 及第164 條至第170 條規定之限制，合先敘明。
  三上開犯罪事實，業經被害人丙○○、丁○○○於警詢時陳述
    明確，並有贓物認領保管單2 份、臺中市警察局車輛尋獲電
    腦輸入單、失車- 案件基本資料詳細畫面報表、過磅單、查
    獲現場照片及現場圖等件在卷可稽，復有鑰匙2 支扣案可佐
    。被告就上開犯罪事實亦坦承不諱。是被告之自白與相關證
    據均相符合，本件事證明確，被告之犯行應堪認定。
、論罪科刑之理由：
  一被告所為，係犯刑法第320條第1項之竊盜罪。
  二被告與「小朱」就上開竊取鋼筋之犯行，有犯意聯絡及行為
    分擔，為共同正犯。
  三被告所犯上開2 罪，犯意各別，行為各自獨立，應分論併罰
    之。
  四被告前因竊盜案件，經臺灣臺北地方法院以95年度簡字第38
    號判處有期徒刑3 月，於95年4 月8 日易科罰金執行完畢等
    情，有臺灣高等法院被告前案紀錄表1 份在卷可稽。被告於
    受徒刑之執行完畢後，5 年以內故意再犯本件有期徒刑以上
    之罪，均為累犯，應各依刑法第47條第1 項加重其刑。
  五本院審酌被告前有竊盜前科，素行難認良善，因身染毒癮，
    缺錢花用，竊取營業用大貨車後，復竊取鋼筋欲加以變賣，
    行竊過程雖尚稱平和，然竊取之營業用大貨車價值高昂，幸
    而為警及時查獲，被害人得以尋回失物，所受損害較低，被
    告犯後深具悔意，態度良好等一切情狀，分別量處如主文所
    示之刑，並定其應執行之刑。至辯護人雖為被告請求量處有
    期徒刑6 月以下之刑，然被告本件2 次竊盜犯行均為累犯，
    且所竊取之鋼筋價值不斐，營業用大貨車更價值高達百萬以
    上，因認辯護人之求刑過輕，為本院所不採。
  六扣案之鑰匙2 支為被告所有，且為供其竊盜所用之物，爰依
    刑法第38條第1 項第2 款宣告沒收之。
肆、適用之法律：
    依刑事訴訟法第299 條第1 項前段、第284 條之1 、第273
    條之1 ，刑法第28條、第320 條第1 項、第47條第1 項前段
    、第51條第5 款、第38條第1 項第2 款，判決如主文。
本案經檢察官甲○○到庭執行職務。
中    華    民    國    99    年    10    月    29    日
                  刑事第十六庭  法  官  楊欣怡
以上正本證明與原本無異。
如不服本判決，應於收受判決後10日內向本院提出上訴書狀，並
應敘述具體理由；其未敘述上訴理由者，應於上訴期間屆滿後20
日內向本院補提理由書（均須按他造當事人之人數附繕本）「切
勿逕送上級法院」。
告訴人或被害人對於判決如有不服具備理由請求檢察官上訴者，
其上訴期間之計算係以檢察官收受判決正本之日期為準。
                                書記官  黃泰能
中    華    民    國    99    年    10    月    29    日
附錄論罪科刑法條：
中華民國刑法第320條
意圖為自己或第三人不法之所有，而竊取他人之動產者，為竊盜
罪，處5 年以下有期徒刑、拘役或5 百元以下罰金。
意圖為自己或第三人不法之利益，而竊佔他人之不動產者，依前
項之規定處斷。
前二項之未遂犯罰之。

司法院資訊處製作；財團法人民間司法改革基金會備份。
